【裁判字號】    97,交附,82
【裁判日期】    971023
【裁判案由】    公共危險
【裁判全文】
臺灣高雄地方法院刑事附帶民事訴訟判決  97年度交附字第82號
原      告  甲○○
被      告  乙○○
上列被告因97年度交訴字第54號公共危險案件，經原告提起附帶
民事訴訟，請求損害賠償，本院判決如下：
    主  文
原告之訴及假執行之聲請均駁回。
    事實及理由
一、原告主張：被告於民國96年1 月21日上午5 時15分許，駕駛
    車牌號碼ZG-7725 號自小貨車，沿高雄縣仁武鄉○○路由西
    往東方向行駛，途經該路段與澄觀路口時，不慎擦撞沿高雄
    縣仁武鄉○○路由北往南方向行駛之訴外人郭冠德所騎乘車
    牌號碼L95-762 號重型機車，致郭冠德及其所搭載之原告人
    車倒地，原告因而受有右股骨骨折及多處挫擦傷等傷害。被
    告肇事後，固曾停車查看，惟見受傷之原告倒臥在地，無法
    移動，竟未將原告送醫並報警處理，亦未為必要之救護措施
    ，且未留下可供聯絡之姓名、電話或住址等基本資料，隨即
    駕車離去。原告因被告上開侵權行為，所受損害為醫療費新
    臺幣（下同）191,236 元、看護費70,000元、交通費25,000
    元、勞動能力減損104,400 元及非財產上損害200,000 元，
    合計590,636 元。爰依侵權行為損害賠償之法律關係，提起
    本件訴訟等情。並聲明：（一）被告應給付原告590,636 元
    ，並自附帶民事起訴狀繕本送達翌日起至清償日止，按週年
    利率5 ％計算之利息。（二）願供擔保，請准宣告假執行。
二、被告未為任何聲明或陳述，亦未提出任何書狀。
三、按因犯罪而受損害之人，於刑事訴訟程序得附帶提起民事訴
    訟，對於被告及依民法負賠償責任之人，請求回復其損害；
    刑事訴訟諭知無罪、免訴或不受理之判決者，對於附帶民事
    訴訟部份應以判決駁回原告之訴，刑事訴訟法第487 條第1
    項、第503 條第1 項前段分別定有明文。
四、經查，本件被告被訴肇事逃逸一案，業經本院於97年10月23
    日以97年度交訴字第54號刑事判決諭知無罪在案，揆諸前揭
    說明，原告對被告提起附帶民事訴訟，於法未合，應予以駁
    回。其假執行聲請，失所依據，應一併駁回。
據上論斷，應依刑事訴訟法第503 條第1 項前段，判決如主文。
中    華    民    國    97    年    10    月    23    日
                  刑事第九庭  審判長法  官  陳建和
                                    法  官  黃宣撫
                                    法  官  毛妍懿
以上正本證明與原本無異。
如不服本判決應於收受本判決後10日內向本院提出上訴書狀，並
應敘述具體理由，如未敘述上訴理由者，應於上訴期間屆滿後20
日內補提理由書狀於本院（均須按他造當事人之人數附繕本）「
切勿逕送上級法院」。
本判決非對於刑事訴訟之判決有上訴時不得上訴。
中    華    民    國    97    年    11    月    3     日
                                    書記官  林晏光


司法院資訊處製作；財團法人民間司法改革基金會備份。
